【裁判字號】    97,交聲更,8
【裁判日期】    980219
【裁判案由】    違反道路交通管理處罰條例
【裁判全文】
臺灣宜蘭地方法院交通事件裁定         97年度交聲更字第8號
移
異  議  人
即受處分人  甲○○
上列受處分人因違反道路交通管理處罰條例案件，對於交通部公
路總局臺北區監理所宜蘭監理站於民國97年4月29日所為之處分
（原處分案號：宜監字第裁43-AEW533633、43-AEW533634號），
聲明異議，本院裁定如下：
    主  文
異議駁回。
    理  由
一、汽車駕駛人，爭道行駛而有駕車行駛人行道者，處新臺幣
    （下同）600元以上1,800元以下罰鍰，併記違規點數1點，
    道路交通管理處罰條例第45條第6款、第63條第1項第1款分
    別定有明文。又按汽車行駛有行車執照未隨車攜帶者，處汽
    車所有人300元以上600元以下罰鍰，並責令改正、補換牌照
    或禁止其行駛，道路交通管理處罰條例第14條第2款亦有明
    文。又按當場舉發者，填製舉發違反道路交通管理事件通知
    單後，應將舉發通知單交由行為人簽章收受之，行為人拒絕
    簽章者仍應交付行為人收受，拒絕收受者，應告知其應到案
    之時間及處所，並記明事由與告知事項，視為已收受，違反
    道路交通管理事件統一裁罰基準及處理細則第11條第1項第1
    款亦有明定。
二、本件異議人即受處分人甲○○於民國97年1月9日凌晨2時50
    分許，騎乘車牌號碼EDX-796號機車，在臺北市○○○路40
    號前，騎乘機車行駛人行道，且未隨身攜帶行照而為警當場
    攔停舉發，嗣受處分人未於舉發通知單上所載應到案日期前
    向原處分機關提出申訴，經原處分機關函請舉發單位調查結
    果，仍認異議人有前揭違規行為，原處分機關乃於97年4月
    29日依道路交通管理處罰條例第45條第6款、第14條第2款、
    第63條第1項第1款及違反道路交通管理事件統一裁罰基準及
    處理細則之規定，分別裁處異議人罰鍰1800元，並記違規點
    數1點及罰鍰600元在案。
三、異議意旨略以：伊是在97年4月30日收到裁決書，在97年5月
    6日以電子郵件申訴，伊有騎機車上人行道，但因人行道很
    寬，看不到門牌，因為伊迷路，而且那時候是凌晨2點多，
    伊沒有別的方法，且當時有攜帶行照，只是警員沒有向伊要
    ，爰依法聲明異議云云。經查：
（一）受處分人前於97年4月30日收受本件裁決書，而於97年5月
      2日以電子郵件向宜蘭監理站提出異議，此有送達回證及
      電子郵件在卷可稽，故堪認受處分人業於法定期間內聲明
      異議，合先敘明。
（二）上開違規事實，業經證人即當日值勤員警蔡宗哲於本院調
      查時證稱：「當天異議人行駛人行道，沿路行駛50公尺以
      上，我攔停異議人，告知他違規行為及違規事實，並做盤
      查的動作，但是異議人不以為然，我要他出示證件，但是
      異議人不理會，也不回應，直到支援警力到場之後，異議
      人才提供身份證件給我查證，至於駕照、行照的部分，我
      有請他提出，但是他就拿出身份證，我有請他簽收罰單，
      但是他不簽收，我有告知他違規事實以及到案的期限」等
      語明確（見本院卷第13-14頁筆錄），核與受處分人自承
      其有騎乘機車上人行道且並未向員警提出行照等情相符，
      況受處分人前於聲明異議之電子郵件中亦坦認其確有騎乘
      機車上人行道且於警員要求提出行照、駕照時，即不願提
      出，且有權不接受不合理的待遇，沒有收下罰單等情無誤
      ，此亦有電子郵件在卷可稽，足認證人前開所證述非全屬
      無據，又舉發員警係在場之目擊證人，其到庭以具結擔保
      供述之真實性，並擔負有偽證罪責，且與異議人素不相識
      ，又無嫌隙，應無攀誣異議人之理，在別無證據證明證人
      所言係屬虛偽或另有不可信之情狀外，本院尚不得僅以證
      人為本件開單告發之員警而全盤抹煞其在訴訟上所具有目
      擊證人之資格，其證言自得採為本院裁判之依據。故依證
      人前開證述之內容，員警一再要求異議人出示行照，而受
      處分人竟未提出，衡情應可認受處分人確有未隨身攜帶行
      照之違規行為，受處分人雖辯稱其有攜帶而不願提出，然
      此並無證據以實其說，受處分人空言否認違規，尚屬無據
      。而受處分人雖又辯稱其係為找路始騎乘機車上人行道，
      然人行道非可供機車行駛，不問其騎乘機車上人行道之目
      的為何，亦無解於其違規行為之成立甚明。至受處分人既
      自承其拒絕接受罰單，而舉發員警於告知違規事實、到案
      處所及期限，並於舉發通知單上載明拒簽拒收等事項後，
      依上開法條規定，視為受處分人已收受舉發通知單，故受
      處分人辯稱並未收到罰單云云，亦屬無據。
四、從而，本件受處分人有行駛人行道、未隨身攜帶行照之違規
    行為事證明確，原處分機關依道路交通管理處罰條例第45條
    第6款、第14條第2款、第63條第1項第1款及違反道路交通管
    理事件統一裁罰標準表規定分別裁處受處分人罰鍰1800元，
    並記違規點數1點及罰鍰600元，核無違誤，本件受處分人之
    異議為無理由，應予駁回。
據上論斷，應依道路交通案件處理辦法第19條，裁定如主文。
中    華    民    國    98    年     2    月    19    日
                  交通法庭法  官  鄭貽馨
以上正本證明與原本無異。
如不服本裁定，應於裁定送達後5日內，向本院提出抗告狀。（
應附繕本）
                          書記官  高雪琴
中    華    民    國    98    年    2     月    19    日


司法院資訊處製作；財團法人民間司法改革基金會備份。
